【裁判字號】    89,易,1086
【裁判日期】    900510
【裁判案由】    違反商標法
【裁判全文】
臺灣士林地方法院刑事判決                        八十九年度易字第一八六號
    公  訴  人  臺灣士林地方法院檢察署檢察官
    被      告  壬○○
    選任辯護人  徐方齡
    被      告  己○○
    選任辯護人  葉宏基
右列被告因違反商標法案件，經檢察官提起公訴（八十九年度偵字第二Ｏ六八、四五
八七號），本院判決如左：
    主  文
壬○○明知於同一商品，使用相同於他人註冊商標之圖樣之商品而販賣，處有期徒刑
伍月，如易科罰金以佰元折算壹日。扣案之仿冒ADIDAS夾克壹仟壹佰參拾件、仿冒
NIKE夾克柒佰拾伍件、仿冒GUCCI皮包貳佰零參個、仿冒PRADA皮包參拾個、仿冒
CARTIER皮包拾柒個、仿冒FERRAGAMO皮包拾個、仿冒CELINE皮包參拾貳個及仿冒ＬＶ
皮包壹個均沒收。
己○○無罪。
    事  實
一、壬○○係設在台北市南港區○○○路一Ｏ八號膺冕企業有限公司（下稱膺冕公司
    ）負責人，明知附表所示之商標圖樣，業分別經荷蘭商佳得國際公司（下稱佳得
    公司）、意大利商丁○○○○公司（下稱丁○○○○公司）、盧森堡商普瑞弗公
    司（下稱普瑞弗公司）、義大利商丙○○○○加模公司（下稱丙○○○○加模公
    司）、法商辛○○○庚○○○公司（下稱辛○○○庚○○○公司）、法商思琳有
    限公司（下稱思琳公司）、台灣戊○○○公司（下稱戊○○○公司）、乙○○○○股份有限公司（下稱乙○○○○公司）等向我國經濟部甲○○○○申請註冊取
    得商標專用權，專用於各類衣服、皮件等商品上，詎其竟意圖販賣營利，於八十
    九年一月十日，以膺冕公司之名義，自澳門販入印有附表所示商標圖樣之仿冒皮
    件及成衣，再委由不知情之運馬空航空貨運承攬有限公司向財政部台北關稅局申
    報進口，以航空方式，從桃園中正國際機場夾帶輸入，嗣於八十九年一月十二日
    ，為法務部調查局會同海關人員在中正機場海關外棧組永儲倉儲進口區查獲，並
    扣得仿冒ADIDAS夾克一千一百三十件、仿冒NIKE夾克七百十五件、仿冒GUCCI皮
    包二百零三件、仿冒PRADA皮包三十個、仿冒CARTIER皮包十七個、仿冒
    FERRAGAMO皮包十個、仿冒CELINE皮包三十二個及仿冒ＬＶ皮包一個等物品。
二、案經被害人佳得公司、丁○○○○公司、普瑞弗公司、丙○○○○加模公司、辛○○○庚○○○公司、思琳公司、戊○○○公司及乙○○○○公司訴由法務部調
    局台北市調查處移送臺灣士林地方法院檢察署檢察官偵查起訴。
    理  由
壹、被告壬○○部分：
一、右揭事實，業據被告壬○○於審理時坦承不諱，核與被害人佳得公司、丁○○○○公司、普瑞弗公司、丙○○○○加模公司、辛○○○庚○○○公司、思琳公司
    、戊○○○公司及乙○○○○公司指訴情節相符，且有進口報單二紙、鑑定證明
    一紙、照片十六張及商標權註冊證八件在卷可稽，復有仿冒ADIDAS夾克一千一百
    三十件、仿冒NIKE夾克七百十五件、仿冒GUCCI皮包二百零三個、仿冒PRADA皮包
    三十個、仿冒CARTIER皮包十七個、仿冒FERRAGAMO皮包十個、仿冒CELINE皮包三
    十二個及仿冒ＬＶ皮包一個等物品扣案可證，事證明確，被告犯行堪以認定。
二、核被告壬○○為供銷售而販入自澳門輸入使用相同於他人註冊商標圖樣之商品之
    行為，係犯商標法第六十三條之販賣仿冒商標商品罪及同條之輸入仿冒商標商品
    罪。其同時販入及輸入使用附表所示之多個商標專用權，為同種想像競合犯，應
    擇一處斷。其所犯上開二罪，有方法結果之牽連關係，應依牽連犯規定，論以情
    節較重之販賣仿冒商標商品罪。再查刑法第四十一條業已修正為犯最重本刑為五
    年以下之刑之罪，而受六個月以下有期徒刑或拘役之宣告，因身體、教育、職業
    、家庭之關係或其他正當事由，執行顯有困難者，得以一元以上三元以下折算一
    日，並於九十年一月十日公布施行，同年一月十二日生效，是被告壬○○犯後法
    律已有變更，依刑法第二條第一項前段及但書之規定，應適用最有利於被告之新
    修正之刑法第四十一條第一項前段諭知易科罰金之折算標準。爰審酌被告壬○○
    販賣仿冒品之數量及犯罪後坦承犯行，但迄未與被害人和解等一切情狀，量處如
    主文所示之刑，並諭知易科罰金之折算標準。
三、扣案之仿冒ADIDAS夾克一千一百三十件、仿冒NIKE夾克七百十五件、仿冒GUCCI
    皮包二百零三個、仿冒PRADA皮包三十個、仿冒CARTIER皮包十七個、仿冒
    FERRAGAMO皮包十個及仿冒CELINE皮包三十二個及仿冒ＬＶ皮包一個，均係仿冒
    商標之商品，不問屬於被告壬○○與否，依商標法第六十四條規定沒收之。另扣
    案之BURBERRYS皮包二十九個及MOSCHINOS皮包二十個，非屬本案仿冒商標之商品
    ，不予宣告沒收。
貳、被告己○○部分：
一、被告壬○○係設在台北市南港區○○○路一Ｏ八號膺冕公司之負責人，被告己○○係該公司股東，其等均明知附表一所示之商標圖樣，業分別經佳得公司、丁○○○○公司、普瑞弗公司、丙○○○○加模公司、辛○○○庚○○○公司、思琳
    公司、戊○○○公司及乙○○○○公司等向我國經濟部甲○○○○申請註冊取得
    商標專用權，專用於各類衣、服皮件等商品上，詎其等竟共同基於意圖販賣營利
    之犯意聯絡，於八十九年一月十日，以膺冕公司之名義，自澳門進口印有上開商
    標名稱及圖樣之仿冒皮件及成衣乙批，再委由不知情之運馬空航空貨運承攬有限
    公司向財政部台北關稅局申報進口，以航空方式，從桃園中正國際機場入關，嗣
    於八十九年一月十二日，為法務部調查局會同海關人員在中正機場海關外棧組永
    儲進口區查獲，並扣得仿冒ADIDAS夾克一千一百三十件、仿冒NIKE夾克七百十五
    件、仿冒GUCCI皮包二百零三件、仿冒PRADA皮包三十個、仿冒CARTIER皮包十七
    個、仿冒FERRAGAMO皮包十個、仿冒CELINE皮包三十二個及仿冒ＬＶ皮包一個等
    物品，因認被告涉犯商標法第六十三條之販賣仿冒商標商品罪嫌。
二、公訴意旨認被告己○○涉有上開犯行，無非以被告己○○自承係膺冕公司之股東
    ，且膺冕公司所在房屋係被告己○○所承租為其論據。惟訊據被告堅決否認有販
    賣仿冒商標商品之犯行，辯稱：伊沒有參與膺冕公司進口仿冒商標商品之業務等
    語。
三、按刑法上之共同正犯，以有意思之聯絡行為之分擔為要件，若於他人之犯罪，既
    無聯絡之意思，又無分擔實施之行為，即不以共犯論，最高法院十八年上字第六
    七三號判例著有明文。被告己○○雖供承係膺冕公司之股東，且膺冕公司所在房
    屋係被告己○○代表柏享企業有限公司所承租，再分租予膺冕公司使用之事實，
    然僅能證明被告己○○與膺冕公司之關係及上述二家公司間有租賃關係而已，並
    不足以證明被告己○○就被告壬○○犯販賣仿冒商標商品罪，有犯意之聯絡及行
    為之分擔，被告己○○自不得以共犯論處。此外復查無其他積極證據足認被告己○○有販賣仿冒商標商品罪之犯行，其犯罪自屬不能證明，應為無罪判決之諭知
    。
據上論斷，應依刑事訴訟法第二百九十九條第一項前段，第三百零一條第一項，商標
法第六十三條、第六十四條，刑法第二條第一項前段、第十一條、第五十五條、第四
十一條第一項前段，罰金罰鍰提高標準條例第二條判決如主文。
本案經檢察官江林達到庭執行職務
中      華      民      國      九十      年      五      月      十    日
                                      臺灣士林地方法院刑事第四庭
                                          法  官 周  明  鴻
右正本證明與原本無異。
如不服本判決，應於判決送達後十日內，向本院提出上訴狀。
                                          書記官 陳  幸  潔
中      華      民      國      九十      年      五      月     十一   日
商標法第六十三條
惡意使用他人商標之名稱，作為自己公司或商號名稱之特取部分，而經營同一或同類
商品之業務，經利害關係人請求其變更，而不申請變更登記者，處一年以下有期徒刑
、拘役或科二千元以下罰金。


司法院資訊處製作；財團法人民間司法改革基金會備份。
